臺灣臺北地方法院刑事裁定　
111年度聲字第210號
聲  請  人  臺灣臺北地方檢察署檢察官
受  刑  人  陳偉銘


                    
　　　　　　　　　　
上列聲請人因受刑人數罪併罰有二裁判以上，聲請定其應執行之
刑（111年度執聲字第171號），本院裁定如下：
    主  文
陳偉銘所犯如附表所示各罪所處之刑，有期徒刑部分應執行有期
徒刑肆年壹月。
    理  由
一、聲請意旨略以：受刑人陳偉銘因傷害等案件，先後經法院判
    處如附表所示之刑確定，應依刑法第53條、第51條第5款，
    定其應執行之刑，爰依刑事訴訟法第477條第1項聲請裁定等
    語。
二、按裁判確定前犯數罪者，併合處罰之；數罪併罰，有二裁判
    以上者，依刑法第51條之規定，定其應執行之刑；數罪併罰
    ，分別宣告其罪之刑，宣告多數有期徒刑者，於各刑中之最
    長期以上，各刑合併之刑期以下，定其刑期，但不得逾30年
    ；又依刑法第53條應依同法第51條第5款至第7款之規定，定
    其應執行之刑者，由該案犯罪事實最後判決之法院之檢察官
    ，聲請該法院裁定之，刑法第50條第1項前段、第53條、第5
    1條第5款及刑事訴訟法第477條第1項分別定有明文。次按有
    二裁判以上，經定其執行刑後，又與其他裁判併合而更定其
    執行刑者，前定之執行刑當然失效，仍應以原來宣告之數個
    刑罰計算，而不以當時該數罪所定應執行刑為計算之基準（
    最高法院57年度台抗字第198號裁定參照）；而上開更定之
    應執行刑，不應比前定之應執行刑加計其他裁判所處刑期後
    為重，否則即與法律秩序理念及法律目的之內部界限有違，
    難認適法（最高法院93年度台非字第192號裁定意旨可供參
    考）。
三、經查：
(一)受刑人所犯如附表所示之罪，經判處如附表所載之刑，均經
    確定在案，有各該判決及臺灣高等法院被告前案紀錄表在卷
    可稽。其中受刑人所犯如附表編號1、3所示不得易科罰金之
    罪，與如附表編號2、4所示得易科罰金之罪，依刑法第50條
    第1項但書之規定固不得併合處罰，惟本件係聲請人依受刑
    人請求定執行刑而提出聲請，有臺灣臺北地方檢察署依民國
    102年1月23日修正之刑法第50條調查受刑人是否聲請定應執
    行刑調查表附卷可考；又受刑人所犯如附表編號1、2所示之
    罪，其判決確定日期均為109年11月16日，而如附表編號3、
    4所示之罪，確均係於上開判決確定日前為之，且以本院為
    如附表所示各罪犯罪事實最後判決之法院，核與上開規定相
    符，茲檢察官向本院聲請定其應執行之刑，本院審核後認檢
    察官之聲請為正當，應予准許。
(二)至受刑人所犯如附表編號1至3所示之罪，固曾經本院以110
    年度聲字第1728號裁定定應執行有期徒刑4年確定，然依上
    開說明，前定之執行刑當然失效，本院自應以其各罪宣告刑
    為基礎，定其執行刑。是本院定應執行刑，不得踰越刑法第
    51條第5款所定法律之外部界限，即不得重於如附表編號1至
    4所示罪刑之總和，亦應受內部界限之拘束，即不得較上開
    已定應執行刑與其餘之罪之總和為重之內部限制，並斟酌受
    刑人所犯如附表編號1、2所示之罪均施用毒品罪，主要係戕
    害自身健康，並未直接侵害他人法益，責任非難重複程度較
    高；又如附表編號3所示之非法持有可發射子彈具殺傷力之
    槍枝罪及附表編號4所示之傷害罪，與上開各罪之罪質、行
    為態樣均有所不同，責任非難重複程度較低，暨衡以受刑人
    所犯各罪情節，復就其所犯各罪整體評價其應受非難及矯治
    之程度，並兼衡刑罰經濟與公平、比例等原則，定其應執行
    之刑如主文所示。
(三)另數罪併罰中之一罪，依刑法規定得易科罰金者，若因與不
    得易科之他罪併合處罰結果而不得易科罰金時，原可易科部
    分所處之刑，自亦無庸為易科折算標準之記載（司法院大法
    官釋字第144號、第679號解釋意旨參照）。因此，本件受刑
    人所犯如附表所示各罪，分屬得易科罰金之罪與不得易科罰
    金之罪，但因合併處罰之結果而不得易科罰金，是本院於定
    其應執行之刑時，自無庸為易科罰金折算標準之記載，併此
    敘明。
(四)至如附表編號3所示之罪固有宣告併科罰金之刑，然本件如
    附表所示各罪中，僅該罪宣告併科罰金，自不生宣告多數罰
    金刑之定執行刑問題，亦附此說明。
四、依刑事訴訟法第477條第1項，刑法第50條第1項但書第1款、
    第2項、第53條、第51條第5款，裁定如主文。
中　　華　　民　　國　　111 　年　　2 　　月　　17　　日
　　　　　　　　　刑事第七庭  法　官　王星富
上正本證明與原本無異。
如不服本裁定，應於裁定送達後5日內向本院提出抗告狀。因疫
情而遲誤不變期間，得向法院聲請回復原狀。
                              書記官  林素霜
中　　華　　民　　國　　111 　年　　2 　　月　　18　　日
附表：
編         號  1 2 3 罪         名  施用第一級毒品罪     施用第二級毒品罪 非法持有可發射子彈具殺傷力之槍枝罪 宣    告    刑  有期徒刑10月 有期徒刑4月，如易科罰金，以新臺幣1,000元折算1日 有期徒刑3年2月，併科罰金新臺幣30,000元，罰金如易服勞役，以新臺幣1,000元折算1日 犯  罪  日  期  109年4月13日 109年4月13日 109年3月7日前某日時至109年4月15日上午8時40分許為警查獲時止 偵 查 機    關 臺灣臺北地方檢察署 臺灣臺北地方檢察署 臺灣臺北地方檢察署  案    號 109年度毒偵字第1288號 109年度毒偵字第1288號 109年度偵字第11400號 最後  事實審 法    院 臺灣臺北地方法院 臺灣臺北地方法院 臺灣臺北地方法院  案    號 109年度審訴字第744號 109年度審訴字第744號 109年度訴字第878號  判決日期 109年7月28日 109年7月28日 110年8月11日 確定  判決 法    院 同上 同上 同上  案    號 同上 同上 同上  確定日期 109年11月16日 109年11月16日 110年9月7日 備           註  編號1至3所示之罪，前經本院以110年度聲字第1728號裁定定應執行有期徒刑4年確定。   

編         號  4 （此欄空白） （此欄空白） 罪         名  傷害罪   宣    告    刑  有期徒刑3月，如易科罰金，以新臺幣1,000元折算1日   犯  罪  日  期  109年8月17日   偵 查 機    關 臺灣臺北地方檢察署    案    號 109年度偵字第24441號   最後  事實審 法    院 臺灣臺北地方法院    案    號 110年度審簡字第1349號    判決日期 110年9月17日   確定  判決 法    院 同上    案    號 同上    確定日期 110年10月29日   備           註